臺灣臺北地方法院刑事判決　　　　　　　　　　　　　九十年度易字第一八五九號
　　公　訴　人　臺灣臺北地方法院檢察署檢察官
　　被　　　告　丙　○
　　　　　　　　乙○○
　　右　一　人　施盈志
　　選任辯護人　劉昌崙
　　　　　　　　李振華　律師
右列被告因傷害案件，經檢察官聲請簡易判決處刑 (八十九年度偵字第二三０六九號
)，本院認不宜適用簡易程序，改依通常訴訟程序，判決如左：
    主  文
丙○傷害人之身體，處拘役伍拾日，如易科罰金，以參佰元折算壹日。
乙○○傷害人之身體，處拘役參拾日，如易科罰金，以參佰元折算壹日。
    事  實
一、丙○曾因詐欺案件，經本院於民國八十七年五月十八日以八十七年度易字第一四
    四一號判處有期徒刑四月，緩刑三年；現仍在緩刑期間，詎猶不知悔改，復於八
    十九年十月十八日凌晨四時許，在臺北市○○路一八五號二樓「小夜城ＫＴＶ」
    之五號包廂內，因細故與乙○○發生爭執，雙方均基於傷害人之身體之故意，持
    酒杯、煙灰缸等物互擲，造成乙○○受有頭部外傷、頭皮撕裂傷（二×０‧五×
    ０‧一公分）之傷害，丙○則受有頭部外傷、右側頭皮輕微血腫之傷害。
二、案經丙○、乙○○訴由臺北市政府警察局中山分局移送臺灣臺北地方法院檢察署
    檢察官偵查起訴。
    理  由
一、被告丙○部分：業據丙○於警詢、偵查及本院審理時均坦承不諱，核與告訴人兼
    被告乙○○指訴及證人王治學於八十九年十二月二十八日結證稱：「乙○○進來
    與丙○發生口角，丙○就叫林女出去，不一會兒，二人互丟酒杯、煙灰缸，至於
    誰先丟的，並不清楚，包廂門的玻璃也破了，杯子的材質是硬的塑膠」等語相符
    ，並有乙○○受傷之診斷證明書及臺北市政府消防局救護紀錄表各乙紙附卷可稽
    ，丙○罪行堪以認定。
二、被告乙○○部分：
  (一)訊據被告乙○○矢口否認有何傷害丙○之犯行，辯稱：未拿酒杯砸丙○云云。惟
    查，右揭犯罪事實，業據丙○指訴綦詳，並經包廂內之證人王治學結證屬實，已
    如前述。另據證人廖亮雅於八十九年十二月二十八日具結稱：伊去樓下買酒沒看
    到爭執過程，回來見林女站在包廂門口，頭上流血，門上之玻璃破掉，杯子都丟
    在地上，杯子是壓克力製的，煙灰缸是塑膠製的，丙○有腫起來，我送他去醫院
    等語。足認被告乙○○與被告丙○因口角發生爭執，而互相將五號包廂內之酒杯
    、煙灰缸拿起來互擲，丙○不甚將酒杯擲中門上之玻璃，玻璃破掉，碎片割傷乙
    ○○，致乙○○受有頭部外傷、頭皮撕裂傷之傷害，而乙○○所丟擲之硬質壓克
    力酒杯、塑膠煙灰缸，亦擲中被告丙○頭部，致其受有頭部外傷及右側頭皮輕微
    血腫等傷害，此外並有丙○受傷之診斷證明書乙紙在卷可稽，復觀諸丙○、乙○
    ○之驗傷單所述時間，乙○○為八十九年十月十八日四時五十七分，丙○為同日
    同時五十八分，二者僅相隔一分鐘就醫，亦足認被告二人同因互擲酒杯而互有傷
    害之情。
  (二)又證人李全福雖於偵查中證稱：其於包廂外，有看見丙○拿酒瓶砸乙○○，乙○
    ○沒有反擊云云，然證人李全福人既在包廂外，包廂內之燈光昏暗，並且亦有視
    覺上之死角，如何能看清包廂內之情形，誠屬可疑，且人在包廂外是否可見包廂
    內所有之情狀，亦有疑問，並且在案發當時，必須先聽到包廂內有摔東西及爭吵
    聲之後，包廂外的人，始會去注意五號包廂內之情形，是證人李全福證稱：有看
    見丙○拿酒瓶砸乙○○，乙○○沒有反擊，此節應為聽到聲音之後所見到之情形
    ，至於在此之前互擲酒杯一節，則為證人李全幅無法事先預知察看，故證人李全
    福並無法全窺本件爭吵之始末詳細情形，自以全程同在五號包廂內之證人王治學
    所言，較為可採。又被告乙○○於警訊及偵查中均未提出伊在跑出五號包廂時亦
    遭證人王治學拉扯頭髮等情，惟在事發一年四個月之後，於本院調查時，始聲請
    傳喚甲○○證明王治學拉頭髮一節，以彈劾證人王治學之證詞，已屬可疑，且證
    人甲○○亦證稱：看不到包廂內之情形等語，是乙○○所辯，顯係事後卸責之詞
    ，不足採信，被告傷害罪行，堪以認定。
二、核被告二人所為，均係犯刑法第二百七十七條第一項之傷害罪。爰審酌被告丙○
    事後坦承犯行，然造成被告乙○○之傷勢嚴重，並經急診縫合，及被告乙○○傷
    害被告丙○之情節較為輕微及二人之品行、犯罪之動機、目的、手段、犯罪時所
    受之刺激等一切情狀，分別量處如主文所示之刑，並諭知易科罰金之折算標準。
據上論斷，應依刑事訴訟法第四百五十二條、第二百九十九條第一項前段，刑法第二
百七十七條第一項、第四十一條第一項前段、罰金罰鍰提高標準條例第一條前段，第
二條判決如主文。
本案經檢察官葉惠燕到庭執行職務。
中      華      民      國  九十一    年      三      月    二十九    日
                                      臺灣臺北地方法院刑事第十庭
                                          審判長法  官  梁耀鑌
                                                法  官  曾正龍
                                                法  官  紀文惠
右正本證明與原本無異
如不服本判決應於送達後十日內向本院提出上訴狀
                                                書記官  林妙穗
中       華     民      國     九十一   年       三     月     二十九   日
附錄本案論罪科刑法條全文
刑法第二百七十七條第一項：傷害人之身體或健康者，處三年以下有期徒刑、拘役或
                          一仟元以下罰金。
